# 请教陈版关于收入确认方式调整

提问人：zhangdong1990 时间：2017-12-06 17:58:17
有一家游戏公司，主营类似于斗地主这种游戏业务，以前一直按照充值的金豆金额来做收入，按照准则应该是要按照消耗的数量来确认收入，这样算下来对年初的影响有一千万左右，占当年收入的三分之一不到，想问下如果对收入确认方式进行调整，是否一定要调整期初数，是否可以在以后年度更改收入确认方式，以前年度的差异逐步消化掉，如果一定要调整期初数的话，以前已经交掉的所得税该如何处理，以后年度可以抵扣嘛？

回答人：chenyiwei
此问题应按会计政策变更处理，应追溯前期比较数据，但不切实可行的除外。请根据累积影响数确认的难易程度和影响大小，合理确定适用的衔接处理方式。